【裁判字號】    98,易,436
【裁判日期】    990204
【裁判案由】    毒品危害防制條例
【裁判全文】
臺灣宜蘭地方法院刑事判決               98年度易字第436號
公  訴  人  臺灣宜蘭地方法院檢察署檢察官
被      告  甲○○
上列被告因違反毒品危害防制條例案件，經檢察官提起公訴（98
年度毒偵字第463號），經本院裁定進行簡式審判程序，爰不經
通常審判程序，判決如下：
    主  文
甲○○施用第二級毒品，處有期徒刑拾月。
    事  實
一、甲○○前因施用毒品案件，經臺灣桃園地方法院以89年度毒
    聲字第1029號裁定送觀察、勒戒，於民國89年3月7日執行完
    畢後，認無繼續施用毒品傾向，由臺灣桃園地方法院檢察署
    檢察官以89年度毒偵字第1120號為不起訴處分確定；再因施
    用毒品案件，經臺灣臺北地方法院以92年度毒聲字第87號觀
    察、勒戒，於92年2月6日執行完畢後，認無繼續施用毒品傾
    向，由臺灣臺北地方法院檢察署檢察官以92年度毒偵字第14
    3號為不起訴處分確定；又因施用毒品案件，經本院於96年5
    月29日，以96年度易字第95號刑事判決判處有期徒刑7月確
    定，嗣經本院以96年度聲減字第408號裁定減為有期徒刑3月
    15日；再因施用毒品案件，經本院於96年9月4日，以96年度
    易字第256號刑事判決判處有期徒刑10月確定；另因竊盜案
    件，經本院於96年9月11日，以96年度易字第313號刑事判決
    ，就竊盜罪6罪部分各判處有期徒刑3月、減為有期徒刑1月
    15日，攜帶兇器竊盜罪2罪各判處有期徒刑6月、減為有期徒
    刑3月確定；又因竊盜案件，經本院於97年2月15日，以96年
    度易字第629號刑事判決判處有期徒刑6月、減為有期徒刑3
    月確定；又因竊盜等案件，經本院於97年6月9日，以97年度
    訴字第4號刑事判決就竊盜罪部分判處有期徒刑4月、減為有
    期徒刑2月，攜帶兇器竊盜罪判處有期徒刑6月、減為有期徒
    刑3月，行使偽造文書部分判處有期徒刑4月、減為有期徒刑
    2月確定。上開有期徒刑嗣經本院以97年度聲字第380號裁定
    定應執行刑有期徒刑2年9月，於97年12月19日假釋付保護管
    束，保護管束期間至98年12月4日。
二、詎甲○○於假釋期間中猶不知慎行，基於施用第二級毒品甲
    基安非他命（下稱甲基安非他命）之犯意，於98年6月14 日
    （起訴書誤載為98年6月10日）下午某時，在宜蘭縣三星鄉
    義德村甘泉寺旁，以將甲基安非他命置於錫箔紙上燒烤吸食
    煙霧之方式，施用甲基安非他命1次。嗣其於98年6月15日經
    警通知接受毒品調驗，於同日下午1時許採集其尿液送鑑定
    之結果，呈甲基安非他命陽性反應，始知悉上情。
三、案經宜蘭縣政府警察局三星分局報請臺灣宜蘭地方法院檢察
    署檢察官偵查起訴。
    理  由
一、訊據被告甲○○於本院審理中，對於上開施用毒品甲基安非
    他命犯行坦承不諱，且其為警於98年6月15日下午1時許採集
    尿液送鑑定之結果，呈甲基安非他命陽性反應，有宜蘭縣政
    府警察局三星分局毒品犯罪嫌疑人尿液採驗作業管制紀錄，
    及慈濟大學濫用藥物檢驗中心出具之檢驗總表各1紙在卷可
    證，是被告之自白要與事實相符，足堪採信。又被告前因施
    用毒品案件，經臺灣桃園地方法院以89年度毒聲字第1029號
    裁定送觀察、勒戒，於89年3月7日執行完畢後，認無繼續施
    用毒品傾向，由臺灣桃園地方法院檢察署檢察官以89年度毒
    偵字第1120號為不起訴處分確定，再因施用毒品案件，經臺
    灣臺北地方法院以92年度毒聲字第87號觀察、勒戒，於92年
    2月6日執行完畢後，認無繼續施用毒品傾向，由臺灣臺北地
    方法院檢察署檢察官以92年度毒偵字第143號為不起訴處分
    確定，又因施用毒品案件，經本院以96年度易字第95號刑事
    判決判處有期徒刑7月確定，嗣經本院以96年度聲減字第408
    號裁定減為有期徒刑3月15日，再因施用毒品案件，經本院
    以96年度易字第256號刑事判決判處有期徒刑10月確定，有
    卷附臺灣高等法院被告前案紀錄表可參。依上所述，本件事
    證明確，被告施用毒品犯行堪以認定，應依法論科。
二、查甲基安非他命為毒品危害防制條例第2條第2項第2款所規
    定之第二級毒品，不得擅自施用，核被告前開施用甲基安非
    他命之行為，係犯毒品危害防制條例第10條第2項施用第二
    級毒品罪。被告施用行為前持有甲基安非他命之低度行為，
    為其施用之高度行為所吸收，不另論罪。爰審酌被告前經毒
    品危害防制條例觀察、勒戒程序，再經本院就其施用毒品犯
    行判處有期徒刑後，竟再犯本件施用毒品犯行，惟念其坦承
    犯行，態度良好及施用情形等一切情狀，量處如主文所示之
    刑，以示懲儆。
據上論斷，應依刑事訴訟法第273條之1第1項、第299條第1項前
段，毒品危害防制條例第10條第2項，判決如主文。
本案經檢察官陳嘉瑜到庭執行職務
中    華    民    國    99    年    2     月    4     日
                  刑事第四庭法  官  辜漢忠
以上正本證明與原本無異。
如不服本判決應於收受送達後十日內向本院提出上訴書狀，並應
敘述具體理由；其未敘述上述理由者，應於上訴期間屆滿後二十
日內向本院補提理由書(均須按他造當事人之人數附繕本)「切勿
逕送上級法院」。
                            書記官  林詩綺
中    華    民    國    99    年    2     月    5     日
附錄本案論罪科刑法條：
毒品危害防制條例第10條第2項
施用第二級毒品者，處 3 年以下有期徒刑。

司法院資訊處製作；財團法人民間司法改革基金會備份。
